【裁判字號】    89,訴,144
【裁判日期】    890414
【裁判案由】    殺人未遂
【裁判全文】
臺灣臺南地方法院刑事判決                          八十九年度訴字第一四四號
    公  訴  人  臺灣台南地方法院檢察署檢察官
    被      告  乙○○
    指定辯護人  本院公設辯護人  甲○○
右列被告因殺人未遂案件，經檢察官提起公訴（八十八年度偵緝字第一一二五號），
本院判決如左：
    主  文
乙○○共同殺人未遂，處有期徒刑柒年。
    事  實
一、乙○○因其女友綽號「阿妹」之女子，於民國八十七年十二月二十五日凌晨，在
    台南市○○○路「黃金拍檔ＫＴＶ」停車場，見丙○○、戊○○駕車欲離去時與
    鄰車擦撞，雙方下車理論，「阿妹」乃上前勸解，為丙○○無意間揮拳擊中。「
    阿妹」乃委由丁○○與丙○○聯絡，囑丙○○前往台南市○○○路「黃金九九Ｋ
    ＴＶ」，向「阿妹」道歉。嗣於同日五時許，丙○○前往「黃金九九ＫＴＶ」二
    樓包廂向「阿妹」道歉。詎乙○○夥同六、七名不詳姓名之人，基於不確定殺人
    故意之犯意聯絡，分持西瓜刀，於丙○○進入包廂後，朝丙○○之頭部、頸部等
    要害猛砍十餘刀，丙○○因失血過多而昏迷，幸經丁○○、戊○○將丙○○及時
    送醫，始倖免於難，乙○○等人則迅即逃逸，並將西瓜刀丟棄，乙○○嗣經檢察
    官合法傳喚未到庭，而發佈通緝，始於八十八年十一月二十六日下午二十二時三
    十分在台南市○○路一三五號經警前查獲。
二、案經丙○○訴由台南縣警察局移送台灣台南地方法院檢察署檢察官偵查起訴。
    理  由
一、訊據被告乙○○固坦承於右揭時地砍傷丙○○，然矢口否認夥同其他人持刀砍殺
    丙○○，辯稱：八十七年十二月二十五日凌晨，伊至「黃金拍檔ＫＴＶ」丙○○
    唱歌，遇見「阿秋」而進入「阿秋」等人唱歌之包廂，包廂內之人發生爭吵，伊
    被丙○○打中；乃離開至「黃金九九ＫＴＶ」，「阿秋」說要叫丙○○前往道歉
    ，嗣丙○○到達時，伊為教訓丙○○，即至外拾起鐵板砍丙○○，並無殺人之犯
    意云云。惟查：右揭事實業據被害人丙○○指述綦詳，又被告夥同六、七名不詳
    姓名之人分持西瓜刀，砍殺丙○○之頭部、頸部等要害十餘刀，丙○○因失血過
    多而昏迷，亦據證人丁○○證述：「我與戊○○、等一些人出入，在ＫＴＶ唱歌
    ，有七八個人衝進來，不只一人拿刀，有戴口罩的。差不多我的年紀。丙○○受
    傷後有昏迷。我看到乙○○有拿刀。」；證人戊○○證稱：「我在現場不到十分
    鐘，有七、八個人衝過來，因帶口罩看不清楚。好像是拿西瓜刀，我抬頭看似乙○○拿刀」等情綦詳，有本院審理在卷可稽。另查丙○○所受之傷為頭皮、左肩
    及兩前臂、右手砍傷、左肩胛骨及右手中指骨折、後頸砍傷、右手二、四、五伸
    指肌腱部分斷裂，有奇美醫院診斷證明書乙紙附卷可稽，顯見係遭利刃所砍傷，
    而按頭部及左肩為靠近後頸部分等均為人身要害，如以利器猛力攻擊，當有致死
    之虞，此為一般人所週知，且亦為被告所明知，另觀之被告持利刃猛力相向及被
    害人受傷後迅即昏迷，已據上開證人證稱在卷，足證被告受傷之重等情，被告有
    致人於死之不確定犯意，應堪認定，所辯無殺人之故意云云，核屬避重就輕飾卸
    之詞，不足採信，是本件事證已臻明確，被告犯行洵堪認定。
三、查被告著手持西瓜刀殺被害人丙○○，惟尚未致被害人丙○○死亡，核其所為，
    係犯刑法第二百七十一條第二項、第一項殺人未遂罪。被告就上開犯行與六、七
    名不詳姓名之人間，有犯意聯絡及行為分擔，應論共同正犯。被告已著手於上開
    殺人行為之實行而不遂，為未遂犯，依刑法第二十六條規定按既遂犯之刑度減輕
    之。爰審酌被告因細故即糾眾持西瓜刀殺人，被害人於本院審理時表明願原諒被
    害人另所生危害、犯罪後態度等一切情狀，量處如主文所示之刑，以資懲儆。被
    告作案西瓜刀，業經被告丟棄，並未扣案，已據被告供承在卷，惟尚非違禁物，
    為免將來執行困難，爰不另諭知宣告沒收。
據上論斷，應依刑事訴訟法第二百九十九條第一項前段，刑法第二十八條、第二百七
十一條第二項、第一項、第二十六條前段，判決如主文。
本案經檢察官劉聰熙到庭執行職務。
中    華    民    國      八十九    年      四        月      十四      日
                              臺灣臺南地方法院刑事第二庭
                                    法  官   鄧希賢
右正本證明與原本無異。
如不服本判決，應於判決送達後十日內向本院提出上訴狀( 應附繕本 )。
                                    書記官   陳美蓉
中    華    民    國      八十九    年      四        月      十四      日
附錄本案論罪科刑法條全文：
刑法第二百七十一條第一、二項：殺人者，處死刑、無期徒刑或十年以上有期徒刑。
                              前項之未遂犯罰之。


司法院資訊處製作；財團法人民間司法改革基金會備份。
